# 请教：现金流间接法递延所得税资产负债

提问人：kingsen307 时间：2019-02-13 15:57:54
请问各位大大：现金流间接法递延所得税资产负债的增加减少是不是一定等于资产负债表中递延所得税资产负债的变动金额？？？如果递延所得税资产负债的变动是由于可供出售金融资产导致的，即递延所得税的对方科目是不是所得税费用而是其他综合收益该如何考虑现金流量表间接法的填列呢？

回答人：chenyiwei
现金流间接法递延所得税资产负债的增加减少之和应等于所得税费用附注中的 “递延所得税费用” 的金额，单不一定等于资产负债表中递延所得税资产负债的变动金额。其影响因素可能包括：合并范围变动的影响；直接计入权益或其他综合收益的交易或事项对递延所得税的影响等。